最高法院刑事判決            一○○年度台上字第六○八五號
上  訴  人  台灣高等法院台南分院檢察署檢察官
被      告  張耀宗
上列上訴人因被告重傷害案件，不服台灣高等法院台南分院中華
民國九十九年九月一日第二審判決（九十九年度上訴字第七一四
號，起訴案號：台灣台南地方法院檢察署九十九年度偵字第三六
七八號），提起上訴，本院判決如下：
    主  文
上訴駁回。
    理  由
按刑事訴訟法第三百七十七條規定，上訴於第三審法院，非以判
決違背法令為理由，不得為之。是提起第三審上訴，應以原判決
違背法令為理由，係屬法定要件。如果上訴理由書狀並未依據卷
內訴訟資料，具體指摘原判決不適用何種法則或如何適用不當，
或所指摘原判決違法情事，顯與法律規定得為第三審上訴理由之
違法情形，不相適合時，均應認其上訴為違背法律上之程式，予
以駁回。本件檢察官上訴意旨略稱：被害人蘇世從之左、右臉頰
於遭被告張耀宗持菜刀各砍殺一刀後，已造成左臉頰顴骨斷裂，
嗣該傷口雖經縫合，但左臉頰至今仍麻木不堪，兩眼視力亦皆銳
減，讀書、閱報均感不便，左、右臉頰所留下各八公分及六公分
之疤痕，又屬永久傷害，應已達重傷害既遂之程度，原判決認被
告所為僅係重傷害未遂，顯有適用法則不當之違法云云。
惟查：原判決綜合全案證據資料，本於事實審法院職權推理之作
用，認定被告確有其事實欄所載之犯行。因而維持第一審論處被
告犯重傷害未遂（依刑法第二十五條第二項及第十八條第三項規
定減輕及遞減輕其刑後，量處有期徒刑二年）罪刑之判決，駁回
檢察官及被告在第二審之上訴，已詳敘其所憑之證據及認定之理
由。對於依憑卷附財團法人奇美醫院法院專用病情摘要之記載，
本件蘇世從於民國九十九年三月四日遭被告持菜刀砍傷，並於同
日經送往該醫院急診、住院及進行緊急手術後，已於同年月九日
出院，嗣蘇世從獨自於同年月十二日回診時，傷口復原良好，已
全數拆線，活動狀況並佳，如何已足認定被告持菜刀對蘇世從揮
砍成傷，尚未達重大不治或難治之重傷害程度，應僅負重傷害未
遂罪責，亦已詳加說明。上訴意旨對原審之前揭論斷，究有何違
背經驗法則或論理法則之違法情形，並未依據卷內資料為具體之
指摘，徒執前開陳詞，據以指摘原判決為違背法令，係以片面之
自我說詞，對原審採證認事之適法職權行使，並已於理由內說明
之事項，再漫為爭執，與法律規定得為第三審上訴理由之違法情
形，不相適合。其上訴違背法律上之程式，應予駁回。
據上論結，應依刑事訴訟法第三百九十五條前段，判決如主文。
中    華    民    國  一○○  年   十一   月    九    日
                      最高法院刑事第二庭
                          審判長法官  謝  俊  雄  
                                法官  魏  新  和  
                                法官  徐  文  亮  
                                法官  吳  信  銘  
                                法官  呂  丹  玉  
本件正本證明與原本無異
                                      書  記  官  
中    華    民    國  一○○  年   十一   月    十    日
                                                      Q